臺灣臺中地方法院刑事判決
111年度交易字第1090號
公  訴  人  臺灣臺中地方檢察署檢察官
被      告  WONGTHEP CHAKHRIT（中文譯名：查吉 泰國籍人）



上列被告因公共危險案件，檢察官提起公訴（111年度偵字第137
03號）後，聲請改依協商程序而為判決，本院判決如下：
    主    文
WONGTHEP CHAKHRIT（查吉）駕駛動力交通工具而有吐氣所含酒
精濃度達每公升零點二五毫克以上，處有期徒刑貳月，如易科罰
金，以新臺幣壹仟元折算壹日。緩刑貳年；並應於本案判決確定
後陸個月內向公庫支付新臺幣參萬元。
    犯罪事實及理由
一、本件犯罪事實及證據：除證據部分，補充：被告於本院準備
    程序中之自白，餘均引用起訴書之記載（如附件）。
二、本件經檢察官與被告於審判外達成協商之合意且被告已認罪
    ，其合意內容為：被告願受科刑範圍為有期徒刑2月，如易
    科罰金，以新臺幣（下同）1 千元折算1 日，緩刑2年，並
    應於判決確定後6 個月內向公庫支付3萬元之宣告。經查，
    上開協商合意並無刑事訴訟法第455 條之4 第1 項所列情形
    之一，檢察官聲請改依協商程序而為判決，本院爰不經言詞
    辯論，於協商合意範圍內為協商判決，合予敘明。
三、應適用之法條：刑事訴訟法第455 條之4 第2 項、第455 條
    之8 、第454 條第2 項，刑法第185 條之3 第1 項第1 款、
    第41條第1 項前段、第74條第1 項第1 款、第2 項第4 款。
四、本判決除有刑事訴訟法第455 條之4 第1 項第1 款、第2 款
    、第4 款、第6 款、第7 款所定情形之一，或違反同條第2
    項規定者外，不得上訴。
五、如不服本判決，應於收受送達後20日內向本院提出上訴書狀
    （應敘述具體理由並附繕本）。上訴書狀如未敘述理由，應
    於上訴期間屆滿後20日內補提理由書於本院。
中　　華　　民　　國　　111 　年　　8 　　月　　25　　日
                  刑事第六庭    法  官  戰諭威
以上正本證明與原本無異。
                                書記官  譚系媛
中　　華　　民　　國　　111 　年　　8 　　月　　25    日

附錄本判決論罪之法條：
中華民國刑法第185條之3：
駕駛動力交通工具而有下列情形之一者，處3年以下有期徒刑，
得併科30萬元以下罰金：
一、吐氣所含酒精濃度達每公升零點二五毫克或血液中酒精濃度
    達百分之零點零五以上。
二、有前款以外之其他情事足認服用酒類或其他相類之物，致不
    能安全駕駛。
三、服用毒品、麻醉藥品或其他相類之物，致不能安全駕駛。
因而致人於死者，處3年以上10年以下有期徒刑，得併科2百萬元
以下罰金；致重傷者，處1年以上7年以下有期徒刑，得併科1百
萬元以下罰金。
曾犯本條或陸海空軍刑法第54條之罪，經有罪判決確定或經緩起
訴處分確定，於十年內再犯第1項之罪因而致人於死者，處無期
徒刑或5年以上有期徒刑，得併科3百萬元以下罰金；致重傷者，
處3年以上10年以下有期徒刑，得併科2百萬元以下罰金。

附件：
臺灣臺中地方檢察署檢察官起訴書              言股
                                    111年度偵字第13703號
　　被　　　告　WONGTHEP CHAKHRIT
                     　 （中文姓名：查吉，泰國籍）
　　　　　　　　　　　　男　53歲（民國58【西元1969】年5
　　　　　　　　　　　　月1日生）
　　　　　　　　　　　　在中華民國境內連絡地址：臺中市○
　　　　　　　　　　　　○區○○路0段000巷00號
　　　　　　　　　　　　護照號碼：MM0000000號
                        居留證號碼：Z000000000號
上列被告因公共危險案件，業經偵查終結，認應提起公訴，茲敘
述犯罪事實及證據並所犯法條如下：
　　　　犯罪事實
一、WONGTHEP CHAKHRIT（即查吉）自民國111年2月26日晚間7時
    許起至同日晚間8時許止，在臺中市○○區○○路00號，飲用越
    南紅酒後，竟不顧飲酒後其注意力及操控力已因酒精作用之
    影響而降低，仍於飲畢後之同日晚間8時40分許，在上址前
    ，騎乘電動自行車約1公尺。旋即因行車不穩，為警當場攔
    檢盤查，見其略有酒味，遂對WONGTHEP CHAKHRIT施以吐氣
    酒精濃度測試，於同日晚間8時55分許，測得其吐氣酒精濃
    度為每公升0.32毫克，而查悉上情。
二、案經臺中市政府警察局烏日分局報告偵辦。
　　　　證據並所犯法條
一、證據清單：
編號 證據名稱 待證事實 1 被告WONGTHEP CHAK HRIT於警詢、偵訊中之供述。 被告固供承有飲用越南紅酒後，坐在已發動之電動自行車上之事實，惟矢口否認涉有上揭公共危險犯行，辯稱：伊未騎乘云云。 2 臺中市政府警察局烏日分局龍井分駐所警員職務報告、本署辦案公務電話紀錄表。 被告於111年2月26日晚間8時40分許，在臺中市○○區○○路00號前，騎乘電動自行車約1公尺，因見警察接近而停車之事實。  3 臺中市政府警察局烏日分局龍井分駐所當事人酒精測定紀錄表。 經警對被告施以酒精濃度測試，測得其吐氣所含酒精濃度為每公升0.32毫克之事實。 4 現場照片。 被告於111年2月26日晚間8時40分許，在臺中市○○區○○路00號前，騎乘電動自行車之事實。 5 臺中市政府警察局舉發違反道路交通管理事件通知單影本。 被告飲用越南紅酒後，騎乘電動自行車上路，為警當場攔檢查獲之事實。 
二、核被告所為，係犯刑法第185條之3第1項第1款之公共危險罪
    嫌。
三、依刑事訴訟法第251條第1項提起公訴。
　　此　致
臺灣臺中地方法院
中　　華　　民　　國　 111　　年　　6 　　月　　21　　日
　　　　　　　　　　　　　　　檢　察　官　楊仕正
本件正本證明與原本無異
中　　華　　民　　國　 111　　年　　7 　　月　　6 　　日
                              書  記  官  蔡慧美 
附錄本案所犯法條全文
中華民國刑法第185條之3
駕駛動力交通工具而有下列情形之一者，處 3 年以下有期徒刑
，得併科 30 萬元以下罰金：
一、吐氣所含酒精濃度達每公升零點二五毫克或血液中酒精濃度
    達百分之零點零五以上。
二、有前款以外之其他情事足認服用酒類或其他相類之物，致不
    能安全駕駛。
三、服用毒品、麻醉藥品或其他相類之物，致不能安全駕駛。
因而致人於死者，處 3 年以上 10 年以下有期徒刑，得併科 2
百萬元以下罰金；致重傷者，處 1 年以上 7 年以下有期徒刑，
得併科 1 百萬元以下罰金。
曾犯本條或陸海空軍刑法第 54 條之罪，經有罪判決確定或經緩
起訴處分確定，於十年內再犯第 1 項之罪因而致人於死者，處
無期徒刑或 5 年以上有期徒刑，得併科 3 百萬元以下罰金；致
重傷者，處 3 年以上 10 年以下有期徒刑，得併科 2 百萬元以
下罰金。